# 请教陈版，以旧换新，该如何确认收入。

提问人：gpqg 时间：2021-09-12 23:33:08
陈版，
A公司销售一批全新设备，以 80 万元/台销售给客户，同时以 20 万元/台的价格回购上几代的旧设备（旧设备实际市场价约 5 万元）。
如果旧设备回购完毕，其新设备出售给客户仍然以 80 万价格成交。也就是说旧设备只是为了让利给客户而存在的一个噱头。此时该如何进行会计处理呢？
新设备的销售是否按 80 万确认收入，还是以净额 60 万确认收入？
如果按 80 万确认收入，那么回收的旧设备的回收成本是 20 万，而其可变现净值只有 5 万，此时需要计提大量的存货跌价准备，这样处理是否合理呢？
谢谢陈版！

回答人：chenyiwei
此时的交易应当分为两笔交易，一是出售新设备；二是收购旧设备。收购旧设备的入账价值为其可变现净值（二手市场上的售价），新设备的销售收入为旧设备入账价值与现金补价之和。即相当于以旧设备的可变现净值抵付新设备的部分价款。
由于旧设备收购作价虚高，导致新设备的销售标价也相应虚高，这两者都不能作为会计处理的依据。